最高法院刑事判決　　　　　　一○○年度台上字第七二七二號
上　訴　人　林明源
上列上訴人因違反毒品危害防制條例案件，不服台灣高等法院台
中分院中華民國一○○年九月十五日第二審判決（一○○年度上
訴字第一二二一號，起訴案號：台灣台中地方法院檢察署九十九
年度偵緝字第二一三九、二一四○、二一四二號），提起上訴，
本院判決如下：
    主  文
上訴駁回。
    理  由
按刑事訴訟法第三百七十七條規定，上訴於第三審法院，非以判
決違背法令為理由，不得為之。是提起第三審上訴，應以原判決
違背法令為理由，係屬法定要件。如果上訴理由書狀並未依據卷
內訴訟資料，具體指摘原判決不適用何種法則或如何適用不當，
或所指摘原判決違法情事，顯與法律規定得為第三審上訴理由之
違法情形，不相適合時，均應認其上訴為不合法律上之程式，予
以駁回。本件上訴人林明源上訴意旨略稱：(一)、證人黃天慶於民
國一○○年一月十四日檢察官偵查中供稱：「……我與林明源（
即上訴人）合資去買毒品，因為我沒有門路，林明源幫我去拿…
……」、「（為何之前都說是向林明源買的？）因為……警察跟
我說，交出上游可以判比較輕，但我還是被判很重」等語。依其
所供，上訴人係與黃天慶合資購買毒品施用，僅應構成轉讓（第
一級）毒品罪，而非販賣第一級毒品，原判決就此部分適用法則
自有不當。(二)、犯罪事實應依證據認定之，無證據不得認定其犯
罪事實，刑事訴訟法第一百五十四條第二項定有明文。又事實之
認定應憑證據，如未能發現相當證據，或證據不足以證明，自不
能以擬制或推測之方法為判決基礎；證據之證明力，雖屬事實審
法院自由判斷之權，而其所為判斷，仍應受經驗法則與論理法則
所支配；有罪之判決書對於被告有利之證據不加以採納，必須說
明其不予採納之理由，否則即難謂無判決不備理由之違法等，分
別經最高法院著有判例可稽。原判決自有上述未盡調查證據之能
事，及判決所載理由矛盾等違背法令情事等語。
惟查：原判決綜合全案卷證資料，本於事實審法院採證認事之職
權，認定上訴人基於販賣第一級毒品海洛因、第二級毒品甲基安
非他命營利之犯意，自九十八年七月十三日起至同年十月二十四
日止，有其事實欄二之、、、、、、、、所
載九次即分別販賣第一級毒品海洛因予許元耀（一次）、楊啟明
（二次）、連幸珠（二次）、黃天慶（四次），及其事實欄二之
、、、所載四次販賣第二級毒品甲基安非他命予林明慶
之犯行。因而維持第一審論處上訴人販賣第一級毒品九罪（即原
判決附表編號１、２、３、８至１２部分，均累犯，各依毒品危
害防制條例第十七條第二項規定減輕其刑後，再依刑法第五十九
條規定酌量減輕其刑，分別量處有期徒刑）罪刑；又販賣第二級
毒品四罪（即原判決附表編號４至７部分，均累犯，各依毒品危
害防制條例第十七條第二項規定減輕其刑後，再依刑法第五十九
條規定酌量減輕其刑，分別量處有期徒刑）罪刑之判決，駁回上
訴人在第二審之上訴。已依據卷內資料，說明：前揭事實，業據
上訴人於偵查、第一審及原審法院審理時自白不諱，核與證人即
向上訴人購買毒品之許元耀、楊啟明、林明慶、連幸珠、黃天慶
分別於警詢及偵查中證述之情節相符，並有電話通聯調閱查詢單
、台灣大哥大股份有限公司行動電話預付卡申請書、搜索扣押筆
錄、扣押物品目錄表、刑案現場測繪圖、照片、詮昕科技股份有
限公司濫用藥物尿液檢驗報告、指認犯罪嫌疑人紀錄表、通訊監
察書、通訊監察錄音及其譯文可稽，足徵其自白確與事實相符。
因認上訴人確有前揭販賣第一級毒品（九次）、販賣第二級毒品
（四次）犯行等情，已逐一說明其所憑之證據及認定之理由。上
訴意旨對於原判決所為前揭論斷，並未依據卷內資料，具體指摘
有何違背法令情形。且查：本院為法律審，應以第二審判決所確
認之事實為判決基礎，故於第二審判決後不得主張新事實或提出
新證據而資為第三審上訴之理由。上訴人對於販賣海洛因予黃天
慶部分之犯行，於偵查、第一審及原審審理時均自白不諱，原審
法院一○○年九月一日審理期日，審判長命上訴人陳述上訴之要
旨時，上訴人稱「判太重。對原審（第一審）認定之犯罪事實沒
有意見，上訴理由是量刑過重。」審判長就上訴人被訴犯罪事實
為訊問時，上訴人答稱「我承認有這樣的事情。」辯論時上訴人
亦陳稱「犯罪事實我沒有辯解，請求輕判。」等語，有審判筆錄
可稽（見原審卷第四十九頁背面、第五十三頁正、背面）。其於
提起第三審上訴後，始就此部分之犯行，以其係與黃天慶合資購
買毒品，應僅構成轉讓第一級毒品罪責等新事實予以爭執，揆諸
上揭說明，自非合法之第三審上訴理由。其餘上訴意旨，僅以前
述空泛之詞指摘原判決違法，並未依據卷內訴訟資料，具體指摘
原判決不適用何種法則或如何適用不當，顯與法律規定得為第三
審上訴理由之違法情形，不相適合。其上訴不合法律上之程式，
予以駁回。
據上論結，應依刑事訴訟法第三百九十五條前段，判決如主文。
中    華    民    國  一○○  年   十二   月  二十九  日
                      最高法院刑事第十二庭
                          審判長法官  陳  世  雄  
                                法官  張  祺  祥  
                                法官  宋      祺  
                                法官  惠  光  霞  
                                法官  周  盈  文  
本件正本證明與原本無異
                                      書  記  官  
中    華    民    國  一○一  年    一    月    四    日
                                                      Ｖ